# 请教陈老师，关于评估增值的账务处理

提问人：151330243 时间：2019-09-04 15:11:01
陈老师您好:
集团下属子公司 B 和 C，100% 控股，现集团拟以所持有的 B 公司 100%股权对 C 增资。届时 B 公司注销，债券债务资产及人员由 C 公司承接。
聘请评估机构对 B 公司净资产评估后，发现固定资产增值 50 万。
则 B 公司现在是否要对增值的固定资产部分进行调账处理。
个人认为，以增资为目的的评估，评估目的主要是为确定投资人新增投资额的折股比例，也就是说投资中多少记入实收资本，多少记入资本公积。应不涉及调整账务。集团应在合并层面调整固定资产原值同时贷记资本公积，并相应的计提增值部分的折旧。
陈老师，不知上述理解是否妥当，谢谢您。

回答人：chenyiwei
本案例中 “集团拟以所持有的 B公司 100%股权对 C增资。届时 B公司注销，债券债务资产及人员由 C 公司承接”，对 C 而言属于同一控制下合并，应以 B 的资产、负债在集团合并报表层面的账面价值作为会计处理的基础，所以不能按评估值调账。